【裁判字號】    92,交聲,677
【裁判日期】    920820
【裁判案由】    聲明異議
【裁判全文】
臺灣臺中地方法院交通事件裁定                    九十二年度交聲字第六七七號
    原處分機關  交通部公路局台中區監理所豐原監理站
    異議人即
    受處分人    甲○○
右列受處分人因違反道路交通管理處罰條例案件，對於交通部公路局台中區監理所豐
原監理站九十二年六月六日所為之裁決（豐監稽違六三字第Ｅ00000000號裁
決書），聲明異議，本院裁定如左：
    主  文
異議駁回。
    理  由
一、原處分機關略以：本案係新竹市警察局交通隊逕行舉發受處分人甲○○所有之車
    號６６６８─ＦＵ自小客車，於九十二年一月一日十四時四十二分許，行經新竹
    市台一線八十三公里處，因「駕車行經有燈光號誌管制之交岔路口闖紅燈」違規
    該站並於九十二年六月六日以豐監稽違六三字第Ｅ00000000號裁決書，
    裁處罰鍰新台幣四千五百元整，並記違規點數三點，逾期則依裁決書處罰主文規
    定裁處，受處分人不服處分提出申訴等語。
二、本件異議人即受處分人甲○○則以：本人於九十二年元月一號十四十四十二分，
    行經新竹市台一線八十三公里處，號誌為紅燈，前有警察，本人也於停止線前停
    車，而當時該交通警員卻指揮命令本人行車通過，本人遵從指揮行車通過，卻被
    照相舉發（附舉發採證相片二張）二張，可明顯看出該交通警察。本人於停止、
    起步、通過照相感應線之時間、距離、速度分辨，確實於號誌為紅燈時於停止線
    前停車，本人若違規屬實，照片中之交通警察為何無做任何攔、停舉發之行動？
    故認原舉發機關之舉發實有違誤，爰聲明異議云云。
三、按汽車駕駛人行經有燈光號誌管制之交岔路口闖紅燈者，處新台幣一千八百元以
    上五千四百元以下罰鍰，並記違規點數三點，道路交通管理處罰條例第五十三條
    、第六十三條第一項第三款定有明文。經查：本件受處分人甲○○所有之車號６
    ６６８─ＦＵ自小客車，於九十二年一月一日十四時四十二分許，行經新竹市台
    一線八十三公里處，因「駕車行經有燈光號誌管制之交岔路口闖紅燈」違規，為
    新竹市警察局交通隊依架設於該路口之固定桿所拍得之採證相片逕行舉發等情，
    有竹市警交字第Ｅ00000000號舉發通知單、採證相片二幀及新竹市警察
    局九十二年五月十五日竹市警交字第０９２００２９６６１函在卷可參。雖異議
    人辯稱：係交通警員指揮命令伊行車通過云云，惟依採證相片第一張所示車號６
    ６６８─ＦＵ自小客車於紅燈亮起時前車輪超越停止線，後車輪已壓過停止線，
    該車可視為闖越紅燈甚明，而因該業已闖紅燈停止於路口，且該路口全面劃設有
    網狀黃線禁止臨時停車之標誌，指揮之交通警察即應指揮該車通過以避免妨礙交
    通，是異議人於前揭時、地違規事實，仍可認定。從而，受處分人既有前揭違規
    行為，原處分機關據以援引上開規定，裁處受處分人罰鍰新台幣四千五百元整，
    並記違規點數三點，逾期則依裁決書處罰主文規定裁處，並無不當。本件異議為
    無理由，應予駁回。
據上論斷，應依道路交通管理處罰條例第八十七條第二項、道路交通案件處理辦法第
十九條，裁定如主文。
中      華      民      國    九十二    年      八      月    二十      日
                                        臺灣臺中地方法院交通法庭
                                            法  官  王  靜  秋
右正本證明與原本無異。
如不服本裁定應於送達後五日內向本院提出抗告狀。
                                            書記官
中      華      民      國    九十二    年    八      月   二十       日


司法院資訊處製作；財團法人民間司法改革基金會備份。
